Minutes et répertoires du notaire Étienne PAILLET, 15 juin 1676 - 21 septembre 1680 (étude XXI)
Archives nationales
- Répertoire(s) de Étienne PAILLET, 2 janvier 1666 - 11 novembre 1700; MC/RE/XXI/3
  - Répertoire. 1666, 2 janvier - 1700, 11 novembre, 2 janvier 1666 - 11 novembre 1700; MC/RE/XXI/3
    - Abandonnement de Pierre Cléry à Claude Betry., 5 décembre 1676; MC/RE/XXI/3
    - Renonciation par Marie Rousseau à la communauté Gezon., 8 décembre 1676; MC/RE/XXI/3
    - Transaction et transport de Pierre Bruyère et Pierre Beaufils., 12 décembre 1676; MC/RE/XXI/3
    - Autre transaction et transport de Pierre Bruyère et Jean Denise., 12 décembre 1676; MC/RE/XXI/3
    - Constitution de Michel de La Tour à Laurent de Thais de La Tour., 14 décembre 1676; MC/RE/XXI/3
    - Quittance de Jean Peret et Hippolyte Noël ès noms à Jean Peret, avocat., 15 décembre 1676; MC/RE/XXI/3
    - Déclaration des sieurs Peret père et fils., 15 décembre 1676; MC/RE/XXI/3
    - Titre nouvel de Denise Chartrier, veuve, à Jacques Guibillon., 16 décembre 1676; MC/RE/XXI/3
    - Quittance de Nicolas Dorson à Michel de Thais de La Tour., 16 décembre 1676; MC/RE/XXI/3
    - Titre nouvel de François(e) Husson, veuve, à jean et Jacques Guibillon., 16 décembre 1676; MC/RE/XXI/3
    - Bail de Jean-Baptiste Girard à Jean de Mongeot., 16 décembre 1676; MC/RE/XXI/3
    - Rétrocession de Jacques Guibillon le jeune et Jacques Guibillon l'aîné., 16 décembre 1676; MC/RE/XXI/3
    - Compte et quittance de Jean Sermenté, directeur des créanciers de Philippe Mondin et Martin Raguenet., 17 décembre 1676; MC/RE/XXI/3
    - Explication de transaction par Charles Houdelet, ès noms, et Jérôme Suture., 18 décembre 1676; MC/RE/XXI/3
    - Quittance de Samuel Panier, procureur de Jacques Thomas, à Philippes de Louvier., 18 décembre 1676; MC/RE/XXI/3
    - Bail de Pierre de Rambouillet ès noms à Nicolas Lahoussaie., 19 décembre 1676; MC/RE/XXI/3
    - Vente de rente de Marie Mauger, veuve, à Jean de Fricourt., 20 décembre 1676; MC/RE/XXI/3
    - Transport de Noël Piolin à Claude Marsault., 22 décembre 1676; MC/RE/XXI/3
    - Constitution de Simon Hurbier et sa femme à Nicolas de Vaucorbel., 22 décembre 1676; MC/RE/XXI/3
    - Rachat de Louise Boullanger à Simon Hurbier., 22 décembre 1676; MC/RE/XXI/3
    - Transaction de Jean Sermenté et Pierre Lefebvre ès noms., 22 décembre 1676; MC/RE/XXI/3
    - Rachat de Louise Boullanger à Jean Trouillet et sa femme., 23 décembre 1676; MC/RE/XXI/3
    - Constitution de Jean Trouillet à Nicolas de Vaucorbel., 23 décembre 1676; MC/RE/XXI/3
    - Constitution de Thomas Lefebvre à Nicolas Daunart., 28 décembre 1676; MC/RE/XXI/3
    - Procuration d'Ignace François Debet, abbé, à Marin, banquier à Besançon., 28 décembre 1676; MC/RE/XXI/3
    - Procuration rapportée par Alexandre Milon., 31 décembre 1676; MC/RE/XXI/3
    - Don mutuel par Louis Aubert et Catherine Cuperly., 2 janvier 1677; MC/RE/XXI/3
    - Constitution de Vincent Tartaize à Gabriel Langlois., 4 janvier 1677; MC/RE/XXI/3
    - Procuration apportée par Guillaume Bar., 4 janvier 1677; MC/RE/XXI/3
    - Acte d'apport par Estienne Maurin., 4 janvier 1677; MC/RE/XXI/3
    - Procuration par Antoine Barbotin à André Mathineau., 7 janvier 1677; MC/RE/XXI/3
    - Transport de rente par François Icard à Pierre Delaleu., 8 janvier 1677; MC/RE/XXI/3
    - Compte et quittance par Pierre MArin et Guillaume Boullanger., 8 janvier 1677; MC/RE/XXI/3
    - Compromis par Jean de Mongeot ès noms et Pierre Mourau., 8 janvier 1677; MC/RE/XXI/3
    - Constitution de ville à Jean Prévost., 8 janvier 1677; MC/RE/XXI/3
    - Constitution de ville à ELisabeth Fricourt., 8 janvier 1677; MC/RE/XXI/3
    - Renonciation de Nicolas Champenois et sa femme., 11 janvier 1677; MC/RE/XXI/3
    - Transaction entre Alexandre Luillier et autres et Denis Michel Theroude et André Mathineau., 12 janvier 1677; MC/RE/XXI/3
    - Quittance d'Etienne Texier d'Hautefeuille à Charles, marquis de Pianes., 12 janvier 1677; MC/RE/XXI/3
    - Ratification apportée par Jean Chaillou., 13 janvier 1677; MC/RE/XXI/3
    - Quittance par Pierre Tronchin, banquier, à Louis Sinol., 14 janvier 1677; MC/RE/XXI/3
    - Obligé par Claude Sevin et Jean Blaye., 17 janvier 1677; MC/RE/XXI/3
    - Mainlevée de la supérieure de la congrégation de Notre-Dame du faubourg Saint-Victor., 17 janvier 1677; MC/RE/XXI/3
    - Rachat à Nicolas Huet par CHarles Frizon., 18 janvier 1677; MC/RE/XXI/3
    - Rétrocession par Jean de Fricourt à Marie Mauger., 18 janvier 1677; MC/RE/XXI/3
    - Acte d'apport par Pierre Charpentier., 18 janvier 1677; MC/RE/XXI/3
    - Mariage entre Pierre Ruelle et Anne Drouin., 23 janvier 1677; MC/RE/XXI/3
    - Mainlevée par Jacques Camus., 24 janvier 1677; MC/RE/XXI/3
    - Mariage entre Jean Degues et Charlotte Le Noir., 24 janvier 1677; MC/RE/XXI/3
    - Renonciation de Marie Anne Grignon., 28 janvier 1677; MC/RE/XXI/3
    - Constitution par Elisabeth Pol à Hugues Lemoine., 31 janvier 1677; MC/RE/XXI/3
    - Inventaire après décès de Perrette Le Brun, femme de Pierre François., 1er février 1677; MC/RE/XXI/3
    - Bail par Nicolas Faucanberge à Pierre Vignard., 1er février 1677; MC/RE/XXI/3
    - Bail à ferme par Nicolas Joly Doudevil à Jean Mouret., 3 février 1677; MC/RE/XXI/3
    - Transport de droits par Jean Trenet à Jérôme More., 3 février 1677; MC/RE/XXI/3
    - Procuration par Jean Trenet., 3 février 1677; MC/RE/XXI/3
    - Procuration par Edme Bellot à Jacques Datin., 4 février 1677; MC/RE/XXI/3
    - Bail par les dames religieuses de la Madeleine près le Temple à Antoine Allegret., 5 février 1677; MC/RE/XXI/3
    - Mariage de Claude Senigou et Françoise Blanchard., 6 février 1677; MC/RE/XXI/3
    - Mainlevée par Elisabeth Boucaud à Louis Samuel Pollard, 6 février 1677; MC/RE/XXI/3
    - Mariage entre Jean Lion et Jeanne Ficheu., 6 février 1677; MC/RE/XXI/3
    - Apprentissage de Guy Bigot chez Philippe Coquerel., 6 février 1677; MC/RE/XXI/3
    - Apprentissage d'Edme Legoux chez François Vilain., 9 février 1677; MC/RE/XXI/3
    - Acte d'apport de Jacques Sou, sieur de Richebourg., 9 février 1677; MC/RE/XXI/3
    - Constitution par Louis Duport à Nicolas de Vaucorbel., 10 février 1677; MC/RE/XXI/3
    - Rachat à Louise Boullanger par Louis Duport., 10 février 1677; MC/RE/XXI/3
    - Transaction par Catherne Bouyère ès noms., 11 février 1677; MC/RE/XXI/3
    - Donation par Marie Le Barbey à Robert Saunier., 12 février 1677; MC/RE/XXI/3
    - Constitution par Catherine Christine Lemaire à Eustache Lemaire., 13 février 1677; MC/RE/XXI/3
    - Procuration par Pierre Charpentier à Jean de Fricourt., 13 février 1677; MC/RE/XXI/3
    - Quittance par Claude Boucher à Charles Narbonne et Gilles Fournier., 13 février 1677; MC/RE/XXI/3
    - Testament de Marie Jacquemé., 14 février 1677; MC/RE/XXI/3
    - Quittance de Jean Mocquereau à Antoine Geoffroy., 18 février 1677; MC/RE/XXI/3
    - Transport d'apprentissage de Germain Cruchet avec Jean Dupuis et autres., 18 février 1677; MC/RE/XXI/3
    - Titre nouvel de Charles Frizon et autres vers la succession de Nicolas Le Pot., 23 février 1677; MC/RE/XXI/3
    - Acte d'apport de Nicolas Ferlay., 23 février 1677; MC/RE/XXI/3
    - Titre nouvel par Germain Texier de Hautefeuille vers Marie Derbelin., 26 février 1677; MC/RE/XXI/3
    - Constitution par Guillaume Doullanger à Marie Goullanger., 26 février 1677; MC/RE/XXI/3
    - Vente et sentence apportée pour minute par Jean de Fricourt., 26 février 1677; MC/RE/XXI/3
    - Inventaire des effets de la succession de deffunt sieur de Vigny à la requête de Jacques Houallet., 27 février 1677; MC/RE/XXI/3
    - Société entre Louis Berteuil et Jean Boucher., 3 mars 1677; MC/RE/XXI/3
    - Quittance et mainlevée par Benjamin Petitpied à Anne Regoumière., 4 mars 1677; MC/RE/XXI/3
    - Certificat par Jean Richer à Vincent Tartaise., 6 mars 1677; MC/RE/XXI/3
    - Décharge par Pierre Le Clerc de Lesseuille et autres directeurs des autres créanciers de Marie Dupré., 6 mars 1677; MC/RE/XXI/3
    - Bail par Martin Dufresnoy à Lefort., 13 mars 1677; MC/RE/XXI/3
    - Cautionnement par Simon Loizeau et Guillaume Vallier., 13 mars 1677; MC/RE/XXI/3
    - Procuration de M. de Rambouillet à Alexandre Luillier., 13 mars 1677; MC/RE/XXI/3
    - Apport de procuration par Jean Fermenté., 17 mars 1677; MC/RE/XXI/3
    - Bail par Jean Torce à Jean de La Bare., 16 mars 1677; MC/RE/XXI/3
    - Apport de procuration par Pierre Delaplanche., 16 mars 1677; MC/RE/XXI/3
    - Atermoiement entre Antoine Berthier et ses créanciers., 18 mars 1677; MC/RE/XXI/3
    - Compte et quittance de François Clairet, Nicolas Simon Cleret et autres., 18 mars 1677; MC/RE/XXI/3
    - Constitution par Etienne Prunier à Nicolas de Vaucorbel., 18 mars 1677; MC/RE/XXI/3
    - Rachat à Louise Boullanger par Etienne Prunier., 18 mars 1677; MC/RE/XXI/3
    - Quittance par François Cleret, Simon CLeret et autres à Nicolas Cleret., 18 mars 1677; MC/RE/XXI/3
    - Transport de bail et vente par Jacques Lemaire à Chales Lequel., 18 mars 1677; MC/RE/XXI/3
    - Obligation par Jacques de Beauvau au profit de Florent Hébert., 20 mars 1677; MC/RE/XXI/3
    - Bail par Jean Poullain à Jacques Lemaire., 21 mars 1677; MC/RE/XXI/3
    - Mainlevée par Thomas Perot, écuyer, à la duchesse douairière de Ventadour., 22 mars 1677; MC/RE/XXI/3
    - Rachat à Jean Bannelier par Jean Fermenté., 22 mars 1677; MC/RE/XXI/3
    - Constitution par Jean de Loubert à François Delande., 23 mars 1677; MC/RE/XXI/3
    - Constitution par Jean de Loubert à Jean Delande., 23 mars 1677; MC/RE/XXI/3
    - Procuration par Marie de Bordeaux et autres à Jannet., 26 mars 1677; MC/RE/XXI/3
    - Transaction entre Ozias Malachau, maître serrurier, et Claude Mousseaux., 30 mars 1677; MC/RE/XXI/3
    - Procuration par Michel de Conflans et Abraham Tisserand., 29 mars 1677; MC/RE/XXI/3
    - Bail par Marie Alban à Pierre Ducatel., 30 mars 1677; MC/RE/XXI/3
    - Don et quittance entre Charles Frizon et Antoine Jordanis et sa femme., 30 mars 1677; MC/RE/XXI/3
    - Testament de Marie Alban, veuve Chardin., 1er avril 1677; MC/RE/XXI/3
    - Quittance de François Petit à Robert Samson., 3 avril 1677; MC/RE/XXI/3
    - Bail d'Alexandre Luillier à Edme Parisot., 3 avril 1677; MC/RE/XXI/3
    - Cautionnement de Claude Revol aud. Alexandre Luillier et autres., 3 avril 1677; MC/RE/XXI/3
    - Transport d'apprentissage de Jean Dupuis et autres juré boulanger à Jacques Lemaire., 5 avril 1677; MC/RE/XXI/3
    - Vente de rente par Antoine de Benoist à Claude Donmangin., 5 avril 1677; MC/RE/XXI/3
    - Convention sur des fiefs par Pierre Marin, seigneur de La Trousserie, et Louis Philippes., 5 avril 1677; MC/RE/XXI/3
    - Quittance par Henri de Chevry et autres ès noms à Etienne Regnaudot., 5 avril 1677; MC/RE/XXI/3
    - Mainlevée de Henri de Chevry et autres à Etienne Regnaudot., 5 avril 1677; MC/RE/XXI/3
    - Rétrocession d'Etienne Regnaudot à Antoine Gaultier., 5 avril 1677; MC/RE/XXI/3
    - Rachat par Louis Verju à Claude de Vaudebert., 6 avril 1677; MC/RE/XXI/3
    - Quittance de Pierre Guérin à ANtoine Mondésir., 6 avril 1677; MC/RE/XXI/3
    - Pouvoir de Henri Deband de Sainte-Frique, Maximilien Eschallard, marquis de La Boulaye, et Artus Gouffier de Rouannes., 6 avril 1677; MC/RE/XXI/3
    - Consentement de Madeleine Goron à Jean Lhuillier., 8 avril 1677; MC/RE/XXI/3
    - Constitution de Louis Cousin à Jean Chauvin., 9 avril 1677; MC/RE/XXI/3
    - Testament de Jean Martiny, prêtre., 10 avril 1677; MC/RE/XXI/3
    - Quittance de Jean Philippes à Pierre Guibillon., 10 avril 1677; MC/RE/XXI/3
    - Testament de Marguerite Watier., 11 avril 1677; MC/RE/XXI/3
    - Procuration de François Cleret et autres héritiers de Charles Cleret et sa femme au sieur Gaulard Dumesny., 13 avril 1677; MC/RE/XXI/3
    - Procuration par les héritiers Cleret à Pierre Guibillon., 13 avril 1677; MC/RE/XXI/3
    - Rétrocession de Charles Houdellet, procureur de Pierre de Girard à Henri de Chevry et autres., 13 avril 1677; MC/RE/XXI/3
    - Décharge par le sieur Gaulard Dumesny à Pierre Guibillon., 13 avril 1677; MC/RE/XXI/3
    - Bail à ferme par Claude Joly à Jean Froissart., 14 avril 1677; MC/RE/XXI/3
    - Bail à rente et constitution par Jean de Fricourt à Etienne Froissart., 14 avril 1677; MC/RE/XXI/3
    - Inventaire à la requête de Bernard Outrebon et autres des biens de la succession de Marguerite Watier., 16 avril 1677; MC/RE/XXI/3
    - Constitution par Antoine de Mailly ès noms à Bernard Dagnières., 17 avril 1677; MC/RE/XXI/3
    - Constitution de Didier Crestiennot à Jacques Ratoille., 19 avril 1677; MC/RE/XXI/3
    - Reconnaissance d'Etienne Remond et autres et Antoine Margat., 22 avril 1677; MC/RE/XXI/3
    - Société entre Jean Vandenire et Jean Lamouret., 24 avril 1677; MC/RE/XXI/3
    - Constitution de Nicolas Blanchard à Nicolas Vaucorbel., 26 avril 1677; MC/RE/XXI/3
    - Rachat à Louise Boullanger par Nicolas Blanchard., 26 avril 1677; MC/RE/XXI/3
    - Procuration de François Guitet à PIerre Paul Auvray., 26 avril 1677; MC/RE/XXI/3
    - Procuration par François Guitet à Jean Fermenté., 26 avril 1677; MC/RE/XXI/3
    - Procuration par François Guitet à Jean Fermenté., 26 avril 1677; MC/RE/XXI/3
    - Accord entre Jean Lebert et François Bonnemet., 27 avril 1677; MC/RE/XXI/3
    - Bail par Catherine Girard à Pierre Ameau., 27 avril 1677; MC/RE/XXI/3
    - Bail par François Destrossy à Thomas Marin., 27 avril 1677; MC/RE/XXI/3
    - Mariage entre Antoine Potelet et Marie Gilbert., 29 avril 1677; MC/RE/XXI/3
    - Constitution par Denis Lardin à César Brelut de La Grange., 29 avril 1677; MC/RE/XXI/3
    - Quittance par Louis Baudel à Denis Lardin., 29 avril 1677; MC/RE/XXI/3
    - Constitution par Octave Seurat à Antoine Sionnière., 30 avril 1677; MC/RE/XXI/3
    - Rachat à Quentin Régent par Henr Révérend., 1er mai 1677; MC/RE/XXI/3
    - Procuration apportée par Jean Bary, procureur., 3 mai 1677; MC/RE/XXI/3
    - Titre nouvel par Jacques Truffault ès noms à Thibault., 3 mai 1677; MC/RE/XXI/3
    - Inventaire à la requête de Jacques Dumesnil des effets délaissés après le décès de Perrette Janollin., 4 mai 1677; MC/RE/XXI/3
    - Alignement de Louis Samuel Pollart et autres et Charles Lefoin., 5 mai 1677; MC/RE/XXI/3
    - Transport de rente par Catherine Debecque à Gilles Dupont., 5 mai 1677; MC/RE/XXI/3
    - Accomodement par Pierre Delaistre et Joseph Delaistre., 6 mai 1677; MC/RE/XXI/3
    - Transaction entre Anne Mesnard, veuve de Nicolas Paris, Michel Cabouret et sa femme., 9 mai 1677; MC/RE/XXI/3
    - Bail par Quentin Régent à Louis Dupuis., 9 mai 1677; MC/RE/XXI/3
    - Transaction entre Justin Duchastellier et Pierre Sevel., 9 mai 1677; MC/RE/XXI/3
    - Nomination de directeurs par Charles Luillier, Florent Hébert et autres., 10 mai 1677; MC/RE/XXI/3
    - Bail par Anniat à René Barbier., 11 mai 1677; MC/RE/XXI/3
    - Quittance par Charles Tuby au profit d'Antoine Rossignol ès noms., 12 mai 1677; MC/RE/XXI/3
    - Quittance par Jean Isard à Pierre Philippe., 13 mai 1677; MC/RE/XXI/3
    - Transport par René Loré à Pierre Ivonnet., 13 mai 1677; MC/RE/XXI/3
    - Bail par Martin Dufresnoy à Claude Parent., 13 mai 1677; MC/RE/XXI/3
    - Mainlevée par Pierre Martineau à Louis, prince de Lorraine, comte d'Armagnac., 13 mai 1677; MC/RE/XXI/3
    - Transaction entre Catherine de Neufville d'une part et Pierre Martineau d'autre part., 13 mai 1677; MC/RE/XXI/3
    - Mariage entre Daniel Maurice et Jeanne Bordier., 13 mai 1677; MC/RE/XXI/3
    - Constitution par Jean Atoine Ficquet, procureur, à Nicolas Daunard., 15 mai 1677; MC/RE/XXI/3
    - Compte et obligation par Louis Samuel Pollart, Claude Prévost, Henri de La Rye et autres., 16 mai 1677; MC/RE/XXI/3
    - Bail par Anne Lanneau à Antoine Mignot., 17 mai 1677; MC/RE/XXI/3
    - Constitution par Bernard de Mante et sa femme à Barbe Dumesnil., 17 mai 1677; MC/RE/XXI/3
    - Apprentissage de Robert Leballeur avec Guillaume Gallier., 17 mai 1677; MC/RE/XXI/3
    - Décharge par Marie Jourdain à Jean de Doyat., 17 mai 1677; MC/RE/XXI/3
    - Constitution par Jacques Labbé à Jean Pierre Nicolas., 18 mai 1677; MC/RE/XXI/3
    - Obligation de Jean Gribonvalle et Adrien Durand., 19 mai 1677; MC/RE/XXI/3
    - Quittance et titre nouvel par Jean Fiedy et Suzanne Du Rémy., 21 mai 1677; MC/RE/XXI/3
    - Obligation par Joseph de Remondy à Avoie Promp., 22 mai 1677; MC/RE/XXI/3
    - Mainlevée par Nicolas Daunart à René de Beaussé., 23 mai 1677; MC/RE/XXI/3
    - Quittance et surséance par Jacques Aubry Baudot à Louis de Moyré., 23 mai 1677; MC/RE/XXI/3
    - Apprentissage d'Augustin Ferret avec Jean de Saint-Reu., 23 mai 1677; MC/RE/XXI/3
    - Protestation de Pierre Husson et autres maîtres tapissiers., 24 mai 1677; MC/RE/XXI/3
    - Vente par Xinte Varet à Elisabeth Parey., 24 mai 1677; MC/RE/XXI/3
    - Mariage entre Pierre Husson et Marie Gilbault., 24 mai 1677; MC/RE/XXI/3
    - Apprentissage de Joachim Boscheron avec Jeanne Pilliou., 24 mai 1677; MC/RE/XXI/3
    - Mariage entre Jacques Rouezard et Jeanne Fossé., 24 mai 1677; MC/RE/XXI/3
    - Apport de billet par Gilles Le Bouvier., 25 mai 1677; MC/RE/XXI/3
    - Bail par Jean Pierre Nicolas à Henri de La Rivoire., 25 mai 1677; MC/RE/XXI/3
    - Bail par Madeleine Parfait ès noms à Jean Torce., 29 mai 1677; MC/RE/XXI/3
    - Compromis entre Louis Samuel Pollart et autres, propriétaires d'une maison rue Quincampoix., 31 mai 1677; MC/RE/XXI/3
    - Traité apporté pour minute oar Alexandre Luillier., 31 mai 1677; MC/RE/XXI/3
    - Copie de traité au bas de laquelle est la reconnaissance sous seing privé d'Alexandre Luillier par laquelle il reconnaît que pour satisfaire à un arrêt de la cour des aides Etienne Paillet lui a remis ès mains l'original, ladite copie signée Raveneau et Paillet., 31 mai 1677; MC/RE/XXI/3
    - Bail par Marie Mauger à Jacques de Launay., 31 mai 1677; MC/RE/XXI/3
    - Désistement de bail par Louis Samuel Pollart et Jean Trotier, sieur de La Roche., 31 mai 1677; MC/RE/XXI/3
    - Bail par Alexandre Luillier à Jean-Baptiste Fauconnier., 31 mai 1677; MC/RE/XXI/3
    - Bail par François Lenormant, chevalier, à Charles Gabriel Dufour., 1er juin 1677; MC/RE/XXI/3
    - Vente de rente par Marguerite d'Hodier à Anne Martin., 1er juin 1677; MC/RE/XXI/3
    - Quittance par Bon Viel à Charles Delahaye, sieur de Vaudétart., 2 juin 1677; MC/RE/XXI/3
    - Inventaire à la requête d'Adrien Durand des effets délaissés après le décès de Marie Hequet., 2 juin 1677; MC/RE/XXI/3
    - Ratification par Denis Marin., 3 juin 1677; MC/RE/XXI/3
    - Procuration apportée par Claude Marsault., 4 juin 1677; MC/RE/XXI/3
    - Procuration apportée par Etienne Margas., 5 juin 1677; MC/RE/XXI/3
    - Acte d'apport par Alexandre Luillier., 8 juin 1677; MC/RE/XXI/3
    - Procuration par François Estienne d'Esbel à Antoine Estienne d'Esbel., 9 juin 1677; MC/RE/XXI/3
    - Procuration et extrait apporté par Claude Marsault., 9 juin 1677; MC/RE/XXI/3
    - Procuration par Pierre Dumesnil et autres à Jacques Dumesny., 10 juin 1677; MC/RE/XXI/3
    - Partage entre Jacques Dumesnil, Pierre Dumesnil et Jeanne Le Comte ès noms., 10 juin 1677; MC/RE/XXI/3
    - Cautionnement et obligation de Louise Guinet envers Guillaume Bar., 11 juin 1677; MC/RE/XXI/3
    - Obligation par Gilles de La Baume-Leblanc, évêque de Nantes, et Gbriel Henri de Beauvau, cehvalier, et autres ès noms., 11 juin 1677; MC/RE/XXI/3
    - Transaction entre Ogier d'Aguerre, procureur de Marie de Chevresy et Jacob Lieuenet., 12 juin 1677; MC/RE/XXI/3
    - Constitution de Ville à Alexandre Quillier., 14 juin 1677; MC/RE/XXI/3
    - Constitution de Ville à Hilaire Sabion., 14 juin 1677; MC/RE/XXI/3
    - Bail par Samuel Pollart et autres à Antoine Demoure, écuyer., 14 juin 1677; MC/RE/XXI/3
    - Quittance par Louise Marie Girault à François Collot., 14 juin 1677; MC/RE/XXI/3
    - Cautionnement et obligation par dame Casset envers Pierre Guibillon., 15 juin 1677; MC/RE/XXI/3
    - Convention de bail par Jacques Audebert à Thomas Jouet., 16 juin 1677; MC/RE/XXI/3
    - Inventaire à la requête de Marie Odiart., 18 juin 1677; MC/RE/XXI/3
    - Procuration par Ignace François de Botte., 18 juin 1677; MC/RE/XXI/3
    - Transaction entre Pierre de Rambouillet, écuyer, et Jean Tourta, sieur de Lahusse., 19 juin 1677; MC/RE/XXI/3
    - Sommation d'Anne Quignon faite en la maison de Jean Fournier., 19 juin 1677; MC/RE/XXI/3
    - Mariage entre Adrien Durand et Anne Farman., 20 juin 1677; MC/RE/XXI/3
    - Constitution de Ville à Jean Prombre., 21 juin 1677; MC/RE/XXI/3
    - Mariage entre Louis Coquillart et Antoinette Moins., 22 juin 1677; MC/RE/XXI/3
    - Quittance par Charles de Calmenel d'Orval., 22 juin 1677; MC/RE/XXI/3
    - Vente à réméré par Thomas Lefebvre à Nicolas Daunart., 23 juin 1677; MC/RE/XXI/3
    - Constitution par Antoine Legastellier, écuyer, à Jacques Le Noir., 25 juin 1677; MC/RE/XXI/3
    - Rachat à Jean Guyon par Antoine Legastellier., 25 juin 1677; MC/RE/XXI/3
    - Obligation grossoyée par Jean Barbier à François Bordet., 25 juin 1677; MC/RE/XXI/3
    - Procuration par Denise Berson, veuve Desculant, à Antoine Margas., 26 juin 1677; MC/RE/XXI/3
    - Mariage entre Gabriel Revel et Jeanne Boudon., 27 juin 1677; MC/RE/XXI/3
    - Constitution de Ville à Marie Du Perien de Crevant., 28 juin 1677; MC/RE/XXI/3
    - Transport de bail, désistement et vente par Jacques Lemaire, Charles Hequet., 28 juin 1677; MC/RE/XXI/3
    - Constitution de Ville à Claude Lemaire., 28 juin 1677; MC/RE/XXI/3
    - Vente par Noël de Machy à Claude dame Lescuier., 28 juin 1677; MC/RE/XXI/3
    - Procuration par Sébastien de Gesmadeu, évêque de Saint-Malô, à Edme Bonnet., 29 juin 1677; MC/RE/XXI/3
    - Bail par Nicolas Faure, chevalier, à Joseph de Laistre., 29 juin 1677; MC/RE/XXI/3
    - Quittance par Jacques Dunot et sa femme à Michel Godefroy., 29 juin 1677; MC/RE/XXI/3
    - Procuration par René d'Amfernet à Claude Martin., 1er juillet 1677; MC/RE/XXI/3
    - Transport par Anne Aimard ès noms à Edme Bonnet., 1er juillet 1677; MC/RE/XXI/3
    - Bail par Geneviève Ferrand à Louis Haranger., 3 juillet 1677; MC/RE/XXI/3
    - Bail par Marie Le Bret, veuve de Michel Guillois et autres à Jacques Le Corp., 3 juillet 1677; MC/RE/XXI/3
    - Transport de bail par Pierre Philippe Gosselin à Anne de Cochet., 4 juillet 1677; MC/RE/XXI/3
    - Obligation remise et quittance de Jean AUrel François Maurice., 6 juillet 1677; MC/RE/XXI/3
    - Transport par Victor Bedassier à Pierre d'Outreleau., 6 juillet 1677; MC/RE/XXI/3
    - Quittance par Suzanne Lefort, veuve Mortier à Jean Forest., 8 juillet 1677; MC/RE/XXI/3
    - Déclaration apportée par Pierre Monnerot, avocat., 9 juillet 1677; MC/RE/XXI/3
    - Mainlevée par Louis Butin, sieur Delafosse, à Anne Felix de Bourbonne., 9 juillet 1677; MC/RE/XXI/3
    - Mariage entre Etienne Flon et Marie Frère., 9 juillet 1677; MC/RE/XXI/3
    - Rachat à Nicolas Huet par Charles Frison, écuyer., 10 juillet 1677; MC/RE/XXI/3
    - Mariage entre Jean-Baptiste Le Noir et Madeleine Lefebvre., 11 juillet 1677; MC/RE/XXI/3
    - Rachat à Charles Frison par Marie Delamorlière., 12 juillet 1677; MC/RE/XXI/3
    - Rachat à Claude Daniel par Germain Doré., 15 juillet 1677; MC/RE/XXI/3
    - Rachat à Jean Ferret par Louis Lemeusnier., 15 juillet 1677; MC/RE/XXI/3
    - Obligation grossoyée par Catherine de Ruelle à André Belot., 17 juillet 1677; MC/RE/XXI/3
    - Mariage entre Vincent Pemy et Anne Hemand., 17 juillet 1677; MC/RE/XXI/3
    - Donation par Louis de Hemand et sa femme à Nicolas de Hemand., 17 juillet 1677; MC/RE/XXI/3
    - Désistement et transport par Gilles de La Baume, ancien évêque de Nantes, et autres., 19 juillet 1677; MC/RE/XXI/3
    - Bail par Jean Girard à Nicolas Daunart., 19 juillet 1677; MC/RE/XXI/3
    - Création de pension par Gilles de La Baume à Pierre Belin., 19 juillet 1677; MC/RE/XXI/3